臺灣臺北地方法院刑事判決
111年度審訴字第161號
公  訴  人  臺灣臺北地方檢察署檢察官
被      告  鄭翔舶


上列被告因竊盜等案件，經檢察官提起公訴（110年度偵緝字第2
138號、第2139號、第2140號、第2141號、第2142號、第2143號
、第2144號、第2145號、第2146號、110年度偵字第35354號）暨
移送併辦（110年度偵字第36238號、111年度偵字第1703號、第3
289號、第4834號），被告於本院準備程序進行中，就被訴事實
為有罪之陳述，經本院告知簡式審判程序意旨，並聽取公訴人、
被告之意見後，本院合議庭裁定由受命法官獨任依簡式審判程序
審理，判決如下：
    主      文
鄭翔舶犯如附表「宣告刑」欄所示之罪，各處如附表「宣告刑」
欄所示之刑。所處拘役部分，應執行拘役壹佰貳拾日，如易科罰
金，以新臺幣壹仟元折算壹日。所處得易科罰金之有期徒刑部分
，應執行有期徒刑壹年陸月，如易科罰金，以新臺幣壹仟元折算
壹日。
扣案之玩具假鈔共貳張均沒收。未扣案如附表「應沒收之物」欄
所示之物均沒收，如全部或一部不能沒收或不宜執行沒收時，追
徵其價額。
    事      實
一、鄭翔舶前有多次竊盜案件，經法院判決確定，竟不知悔改，
    為下列之犯行：
(一)意圖為自己不法之所有，基於竊盜之犯意，於民國105年4月
    22日至110年3月8日20時35分許間某時許，在新北市新店區
    中興路某處，持不詳工具竊取詹劭恩所有車牌號碼000-000
    號重型機車之車牌1面(起訴書誤載為2面)。
(二)意圖為自己不法之所有，基於竊盜之犯意，於110年3月8日2
    0時30分許，前往臺北市○○區○○路0段000○0號檳榔攤
　　，因攤位鐵門未鎖，徒手拉開鐵門後進入店內，且將店內香
    菸100包裝入塑膠袋內，適檳榔攤員工顏伯翰返回店內，鄭
    翔舶見事跡敗露，遂將香菸100包棄置在地而未遂，並隨即
    逃離該店，惟見蔡政翰所使用而停放於上址檳榔店外車牌號
    碼000-000號普通重型機車（引擎號碼為E3E4E-690746）上
    之車鑰匙未取下，遂另行起意，意圖為自己不法所有而基於
    竊盜之犯意，發動該機車騎乘離去，行竊得手後改懸掛上開
    (一)竊得之M9Q-609號車牌1面，藉此以規避查緝。
(三)意圖為自己不法之所有，基於竊盜之犯意，於110年3月8日2
    1時20分許，騎乘懸掛M9Q-609號車牌之上開(二)竊得之普通
    重型機車，在臺北市○○區○○○路0段000號之空地，徒手竊取
    游政泓放置在車牌號碼000-0000號重型機車腳踏板上之安全
    帽1頂，得手後即騎車離去。
(四)意圖為自己不法之所有，基於竊盜之犯意，於110年3月8日2
    1時25分許，騎乘懸掛M9Q-609號車牌之上開(二)竊得之普通
    重型機車，行經臺北市○○區○○街000巷00號前，徒手將機車
    座墊往上抬起製造空隙，從中拉取黃彥哲放置在車牌號碼00
    0-0000號重型機車安全帽扣條，而竊得黃彥哲所有安全帽1
    頂，得手後即騎車離去。
(五)意圖為自己不法之所有，基於竊盜之犯意，於110年3月8日2
    1時26分許，騎乘懸掛M9Q-609號車牌之上開(二)竊得之普通
    重型機車，行經臺北市大安區建國南路2段151巷口前，徒手
    竊取田廣潤放置在車牌號碼000-0000號重型機車上之安全帽
    1頂，得手後即騎車離去。
(六)意圖為自己不法之所有，基於竊盜之犯意，於110年3月8日2
    1時29分許，騎乘懸掛M9Q-609號車牌之上開(二)竊得之普通
    重型機車，行經臺北市○○區○○○路0段00巷00號前，徒手拉開
    任永輝車牌號碼000-000號重型機車之車廂，竊取其內之安
    全帽1頂及皮夾1個（內有新臺幣【下同】1,000元紙鈔1張及
    100元零錢、國民身分證、軍人識別證、軍事駕照、軍人證
    及汽車駕照各1張），得手後即騎車離去，並將上開(二)竊
    得之普通重型機車騎至臺北市○○區○○○路0段000巷00號前停
    放。嗣警於110年3月9日20時在上址尋獲該普通重型機車1台
    及M9Q-609號車牌1面，因而查扣之(普通重型機車1台已發還
    蔡政翰，惟原懸掛723-NAA車牌並未尋獲；另M9Q-609車牌1
    面仍查扣在案待發還詹劭恩)。
(七)鄭翔舶於110年3月9日凌晨0時23分許，在臺北市大安區新生
    南路1段139巷內，見黃求平車牌號碼000-000號普通重型機
    車1台（引擎號碼E3B8E-687956)，機車鑰匙未拔下，遂生為
    自己不法所有之意圖，基於竊盜之犯意，發動車牌號碼000-
    000號普通重型機車騎乘離去（車廂內有安全帽1頂、雨衣1
    件、雨傘1支、住處鑰匙1份、機車備份車鑰匙1份、口罩、
    手套及工具箱各1個）。
(八)於110年3月9日凌晨1時許，騎乘上開(七)竊得之車牌號碼00
　　0-000號普通重型機車時，怕遭警查緝，於行經臺北市中山
    區林森北路與錦州街口前，遂生為自己不法所有之意圖，而
    基於竊盜之犯意，以不詳工具竊取徐淑卿所有車牌號碼000-
    000號普通重型機車之車牌1面(起訴書誤載為2面)，並改懸
    掛於上開(七)竊得之普通重型機車上，藉此以規避查緝。
(九)意圖為自己不法之所有，基於竊盜之犯意，於110年3月9日
    凌晨1時許至同(9)日12時56分許間之某時許，行經臺北市○○
    區○○路0段000○0號1樓前，以不詳工具竊取黃健人所有車牌
    號碼000-000號普通重型機車之車牌1面(起訴書誤載為2面)
    。
(十)於110年3月9日12時56分許前某時，將上開(九)竊得之596-D
　　GA號車牌改懸掛至上開(七)竊得之普通重型機車上，騎乘行
    經臺北市○○區○○路00號大樓，將上開機車停妥後，即意圖為
    自己不法之所有，基於竊盜之犯意，於同日12時56分至13時
    23分間某時許，見該大樓4樓之侯地企業有限公司辦公室無
    人看管有機可趁，即開啟大門鐵門及玻璃門(均未上鎖)後進
    入(侵入他人建築物部分未據告訴)，打開員工張容蓉座位右
    側未上鎖之抽屜，竊取張容蓉所有之背包2個（其一為粉紅
    迷彩背包，內有雨傘1把、向日葵環保背袋1個、悠遊卡1張
    、鑰匙1串、印章1個、數位學證1張；另一為灰色方形硬布
    側背包，內有虎牌保溫杯1個、隱形眼鏡1盒、運動衣褲1套
    、運動鞋1雙及毛巾1個），得手後騎乘上開機車離去，於同
    (9)日13時36分將上開機車停放於錦州街4巷10弄內，因見竊
    得之物並無價值，將之棄置，後徒步行走至錦州街、林森北
    路一帶。
(十一)於110年3月9日15時44分許，行經臺北市○○區○○○路
　　　000號前，意圖為自己不法之所有，基於竊盜之犯意，開
      啟位於大樓2樓之富貴酒店大門(非營業時間，無人在內，
      僅朱孔智1人在內維修而未上鎖，侵入他人建築物部分未
      據告訴)後進入，竊取朱孔智放置在櫃臺後方椅子上背包
      內之現金新臺幣(下同)1萬元、行動電話1支（廠牌：小米
　　　）、統一超商禮券600元、寶可夢接收器1個，得手後走回
      錦州街4弄10弄停車處，於同(9)日16時35分許，騎乘改懸
      掛上開(八)竊得之車牌之黃求平上開(七)遭竊之普通重型
      機車離去，而上開(九)竊得之車牌則遭鄭翔舶隨意棄置(
　　　尚未查獲)。嗣警於110年3月10日為警查獲，於同(10)日1
      3時20分許，鄭翔舶帶同員警前往台北市中正區羅斯福路5
      段60巷，查扣上開(七)遭竊之普通重型機車1台、上開(八
      )遭竊之車牌1面（已分別發還黃求平、徐淑卿；黃求平機
      車車廂物品、鑰匙1份、原362-MUQ號車牌1面並未查扣）
      ，又於同(10)日，帶同警於臺北市中山區錦州街4巷10弄
      內扣得上開(十)張容蓉遭竊之背包2個及內容物（除悠遊
      卡1張、印章1個外，其餘均扣案並發還張容蓉）。
(十二)意圖為自己不法之所有，基於竊盜之犯意，於97年7月15
    日20時許，在臺北市文山區萬芳路50之2號前，以不詳方式
    開啟謝俊吉所有而停放於上址之車牌號碼0000-00號自小客
    車車門，啟動電門而發動該車，得手後開車離去。嗣警於同
    (15)日，在臺北縣新店市(後改制為新北市新店區)新烏路與
    永興路口尋獲(車輛已發還謝俊吉)，於遭竊車輛副駕駛座右
    側查扣之寶特瓶1個，經採集生物跡證比對DNA型別後始悉上
    情。
(十三)意圖為自己不法之所有，基於詐欺之犯意，於110年7月11
    日19時52分許，騎乘車號000-0000號普通重型機車，至臺北
    市○○區○○路0段00號之檳榔攤，向攤位員工康寧寧佯稱
　　：欲使用1,000元之紙鈔購買50元之檳榔及150元之香菸云云
　　，而將折疊之玩具鈔票1紙交予康寧寧，致康寧寧陷於錯誤
    後，遂將檳榔等商品及找零800元交予鄭翔舶，其隨即加速
    駛離。
(十四)基於幫助掩飾特定犯罪所得之去向及幫助詐欺之不確定故
　　意，於110年6月8日前之某日，在不詳地點，以不詳方式將
　　其所申設之國泰世華商業銀行帳號000000000000號帳戶（下
　　稱國泰帳戶）、台北富邦商業銀行帳號00000000000000號帳
　　戶（下稱富邦帳戶）之存摺、提款卡(含密碼)及網路銀行帳
　　號密碼等資料，交付予真實姓名年籍不詳之詐騙集團成員，
　　而供作所屬集團成員為不法使用。嗣該詐騙集團成員取得系
    爭帳戶資料後，為下列犯行：
  ⒈於110年3月至6月間，以年籍不詳男子「林家豪」之名義，而
    以臉書及通訊軟體Line傳送訊息予林家芸，佯稱：可提供內
    線投注香港彩票賺取報酬，但須先匯款繳納稅金云云，使林
    家芸誤信為真，而陷於錯誤後，於110年6月8日11時46分及4
    8分，匯款5萬元及4萬元至國泰帳戶，旋遭以提款卡轉帳至
    他帳戶。
  ⒉於110年6月間，以年籍不詳男子之名義，而以通訊軟體Line
    傳送訊息予王菁菁，佯稱：可提供內線投注香港彩券賺取報
    酬，但須先匯款繳納稅金云云，使王菁菁誤信為真，而陷於
    錯誤後，於110年6月8日10時26分，匯款3萬元至國泰帳戶，
    旋遭以提款卡轉帳至他帳戶。
  ⒊於110年5月至6月間，以年籍不詳男子「林陽」之名義，而以
    通訊軟體Line傳送訊息予黃莨瑤，佯稱：可提供內線下注澳
    門賭博網站賺取報酬，但須先匯款繳納稅金云云，使黃莨瑤
    誤信為真，而陷於錯誤後，於110年6月8日10時30分，匯款5
    萬5,400元至國泰帳戶，旋遭以提款卡轉帳至他帳戶。
  ⒋於110年6月7日，以年籍不詳男子「鄭元坤」之名義，而以通
    訊軟體Line傳送訊息予華鏡閔，佯稱：可協助下注香港六合
    彩賺取報酬，但須先匯款云云，使華鏡閔誤信為真，而陷於
    錯誤後，於110年6月8日13時14分，匯款3萬元至國泰帳戶
　　，旋遭以提款卡轉帳至他帳戶。
  ⒌於110年6月1日至17日，以年籍不詳臉書名稱「ZhiYang」之
    名義，而以通訊軟體Line傳送訊息予李宜宸，佯稱：可協助
    下載投資APP賺取報酬，但須先匯款至指定帳戶云云，使李
    宜宸誤信為真，而陷於錯誤後，於110年6月7日14時59分，
    匯款50萬元至富邦帳戶，旋遭以網路銀行轉帳至他帳戶。
  ⒍於110年4月至6月間，以年籍不詳「李依晨」及客服人員等名
    義，而以通訊軟體Line傳送訊息予曾桂蘭，佯稱：可協助下
    載博奕APP賺取報酬，但須先匯款儲值云云，使曾桂蘭誤信
    為真，而陷於錯誤後，於110年6月8日21時7分，匯款5萬元
    至富邦帳戶，旋遭以網路銀行轉帳至他帳戶。
  ⒎於110年5月18日至6月間，以年籍不詳「莊俊賢」及客服人員
    等名義，而以通訊軟體Line傳送訊息予楊慧瑛，佯稱：可協
    助下載投資APP賺取報酬，但須先匯款儲值云云，使楊慧瑛
    誤信為真，而陷於錯誤後，於110年6月7日15時19分，匯款1
    40萬元至富邦帳戶，旋遭以網路銀行轉帳至他帳戶。
　⒏於110年5月6日至6月間，以年籍不詳臉書名稱「ZhuAntony
　　」之名義，而傳送訊息予劉禹妡，佯稱：可協助下載投資AP
　　P賺取報酬，但須先匯款至指定帳戶云云，使劉禹妡誤信為
    真，而陷於錯誤後，於110年6月7日13時07分，匯款17萬5,0
　　00元至富邦帳戶，旋遭以網路銀行轉帳至他帳戶。
　⒐於110年5月28日至6月間，以年籍不詳通訊軟體Line帳號「
　　李先生」之名義，而傳送訊息予李荃琪，佯稱：可協助投資
    比特幣賺取報酬，但須先匯款至指定帳戶云云，使李荃琪誤
    信為真，而陷於錯誤後，遂於110年6月7日14時39分，匯款2
    4萬元至富邦帳戶，旋遭以網路銀行轉帳至他帳戶。
  ⒑於110年6月初，以年籍不詳通訊軟體Line帳號「林志強」之
　　名義，而傳送訊息予張麗珊，佯稱：可一起投資澳門公司之
　　彩票，但須先匯入保證金至指定帳戶云云，使張麗珊誤信為
　　真，而陷於錯誤後，於110年6月9日13時07分，匯款44萬元
　　至國泰世華帳戶，旋遭以提款卡轉帳至他帳戶。
　⒒於110年5月至7月間，以年籍不詳臉書暱稱「楊旭」及通訊
　　軟體Line暱稱「福利客服」之名義，而傳送訊息予王咨勻，
　　佯稱：可介紹投資比特幣，但需加入APP交易平臺及依指示
　　匯款交易云云，使王咨勻誤信為真，而陷於錯誤後，於110
　　年6月8日12時34分，匯款200萬元至富邦帳戶，旋遭以網路
　　銀行轉帳至他帳戶。　　
(十五)意圖為自己不法之所有，基於詐欺之犯意，於110年6月30
    日18時36分許，騎乘車號000-0000號普通重型機車，至新北
    市○○區○○路0段00○0號之檳榔攤，向攤位員工曾曼雯佯稱：
    欲使用1,000元之紙鈔購買100元之檳榔云云，而將折疊之玩
    具鈔票1紙交予曾曼雯，致曾曼雯陷於錯誤後，遂將檳榔及
    找零900元交予鄭翔舶，其隨即加速駛離。
(十六)意圖為自己不法之所有，基於詐欺之犯意，於110年7月6
    日17時25分許，騎乘車號000-0000號普通重型機車，至臺北
    市○○區○○路0段00號之檳榔攤，向攤位員工張蓓雯佯稱
　　：欲使用1,000元之紙鈔購買50元之檳榔云云，而將折疊之
    玩具鈔票1紙交予張蓓雯，惟張蓓雯即時察覺所收為玩具鈔
    票，將之丟還予鄭翔舶，鄭翔舶未能得手因而未遂，即加速
    駛離。
(十七)意圖為自己不法之所有，基於加重竊盜、行使偽造準私文書
    及詐欺得利之犯意，為下列犯行：
  ⒈於110年9月13日凌晨0時58分許，見臺北市○○區○○路00巷0弄0
    0號3樓蕭懷德住處大門未上鎖，遂開啟大門後進入，竊取蕭
    懷德所有而放置在客廳之黑色包包1個（其內含有黑色皮夾1
    個、公司及住處鑰匙各1串、手錶1只【廠牌為SEIKO之銀色
    機械錶】；皮夾內有健保卡1張、台新商業銀行信用卡1張、
    中華郵政股份有限公司信用卡1張、玉山商業銀行信用卡1張
    、元大商業銀行【下稱元大銀行】卡號00000000000
　　00000號信用卡1張、普通重型機車及自用小客車之駕照各1
    張、中油加油卡1張及現金5,000元等、公司之發票），得手
    後即離去。
　⒉旋於同(13)日凌晨2時33分許，佯裝為所竊得元大銀行信用卡
    之真正持卡人蕭懷德而消費，以手機或電腦設備連接至ST
　　ORE.GOOGLE.COM，購買該網站之商品，未經蕭懷德之同意，
    逕以蕭懷德之元大銀行信用卡進行線上刷卡付款，而在手機
    或電腦設備上輸入信用卡之卡號、授權碼、有效年月等資料
　　，以偽造不實之網路刷卡消費電磁紀錄，並確認消費金額及同意
    對於所消費金額遵守發卡銀行申請書所約定條款負繳清責任之
    意後，以網路授權付款之方式，將上述線上刷卡消費訂單之
    準私文書以網際網路傳輸至STORE.GOOGLE.COM，而行使上開準
    私文書，足生損害於蕭懷德及元大銀行，致元大銀行誤信為
    蕭懷德本人授權網路刷卡，遂認交易完成並予先行付款，因而
    詐得免於支付1,000元之利益。
二、案經顏伯翰、蔡政翰、游政泓、黃彥哲、田廣潤、任永輝、
    黃求平、徐淑卿、謝俊吉、康寧寧、林家芸、王菁菁、黃莨
    瑤、華鏡閔、李宜宸、曾桂蘭、黃慧瑛、陳錦宗、蕭懷德分
    別訴由臺北市政府警察局大安分局、中山分局、文山第一分
    局、文山第二分局、新北市政府警察局中和分局、新店分局
　　、新莊分局報請臺灣臺北地方檢察署（下稱臺北地檢署）檢
    察官偵查後起訴，及李荃琪、張麗珊、王咨勻分別訴由桃園
    市政府警察局中壢分局、嘉義市政府警察局第二分局、臺中
    市政府警察局烏日分局報請臺北地檢署檢察官偵查後移送併
    辦。
    理      由
一、本件被告鄭翔舶所犯為死刑、無期徒刑、最輕本刑為3年以
    上有期徒刑以外之罪，且非高等法院管轄第一審案件，於本
    院行準備程序時，被告就被訴事實為有罪之陳述，經告知簡
    式審判程序之旨，並聽取檢察官、被告意見後，本院認為適
    宜進行簡式審判程序，而經合議庭裁定改行簡式審判程序審
    理，核先敘明。又依刑事訴訟法第159條第2項、第273條之2
    規定，簡式審判程序之證據調查，不受同法第159條第1項、
    第161條之2、第161條之3、第163條之1及第164條至第170條
    規定之限制。
二、認定事實所憑之證據及理由
    上揭犯罪事實，業據被告於本院準備程序及審理時均坦承不
    諱（見本院卷第100頁、第114頁），並據證人詹劭恩、顏伯
    翰、蔡政翰、游政泓、黃彥哲、田廣潤、任永輝、黃求平、
    徐淑卿、黃健人、張容蓉、朱孔智、謝俊吉、康寧寧、林家
    芸、王菁菁、黃莨瑤、華鏡閔、李宜宸、曾桂蘭、楊慧瑛、
    劉禹妡、李荃琪、張麗珊、王咨勻、陳錦宗、曾曼雯、蕭懷
    德於警詢及偵查中證述，及證人林穗佐於警詢時供述詳實（
    見臺北地檢署110年度偵字第9950卷【下稱偵9950卷】第33-
    35頁、第37-38頁、第39-40頁、第41-42頁、第43-44頁
　　、第45-47頁、第51-52頁、第49-50頁、第53-54頁、第253-
    256頁、第259-260頁、第261-262頁、第263-264頁、第269-
    270頁、第299-302頁、第383-384頁；臺北地檢署110年度偵
    字第12184卷【下稱偵12184卷】第29-31頁、第33-34頁、第
    47-49頁、第127-129頁、第139-140頁；臺北地檢署110年度
    偵字第22972卷【下稱偵22972卷】第11-13頁、第97-98頁；
    臺北地檢署110年度偵字第25823卷【下稱偵25823卷】第11-
    12頁、第89-90頁；臺北地檢署110年度偵字第27211卷【下
    稱偵27211卷】第15-16頁、第17-19頁、第21-23頁、第25-2
    7頁；臺北地檢署110年度偵字第27839卷【下稱27839卷】第
    7-8頁；臺北地檢署110年度偵字第29961卷【下稱偵29961卷
    】第35-39頁；臺北地檢署110年度偵字第35354卷【下稱353
    54卷】第7-9頁；臺北地檢署110年度偵字第36238卷【下稱
    偵36238卷】第55-61頁；臺北地檢署111年度偵字第1703卷
    【下稱偵1703卷】第15-19頁；臺北地檢署111年度偵字第32
    89卷【下稱3289卷】第69-71頁、第73頁；臺北地檢署111年
    度偵字第4834卷【下稱偵4834卷】第53-58頁；臺北地檢署1
    10年度偵字第28546卷【下稱偵28546卷】第7-9頁、第11
　　-13頁、第15-16頁、第111-112頁、第17-19頁、第103-104
    頁；偵25823卷第19-20頁、第95-96頁；臺北地檢署110年度
    偵字第30135卷【下稱偵30135卷】第31-33頁、第83-84頁)
　　，復有110報案紀錄單（見偵9950卷第55-56、58-59頁）、
    臺北市政府警察局大安分局新生南路派出所扣押筆錄、扣押
    物品目錄表（見偵9950卷第59-62、63頁)、臺北市政府警察
    局大安分局扣押筆錄、扣押物品目錄表(偵9950卷第67-68、
    69頁)、臺北市政府警察局中山分局扣押筆錄、扣押物品目
    錄表(偵12184卷第35-39、41頁)、臺北市政府警察局文山第
    一分局扣押筆錄、扣押物品目錄表(偵25823卷第25-28、29
    頁)、臺北市政府警察局文山第一分局扣押筆錄、扣押物品
    目錄表(偵28546卷第21-22、23頁）、監視錄影畫面拷貝光
    碟及蒐證翻拍照片（見偵9950卷第77-88頁，偵12184卷第55
　　-77頁，偵30135卷第35-36頁，偵25823卷第23-24頁、第35-
    39頁）、贓物認領保管單（見偵9950卷第89頁、第97頁，偵
    12184卷第45頁，偵22972卷第17頁）、尋獲贓車登記表（見
    偵9950卷第91頁，偵22972卷第15頁）及現場照片（見偵995
　　0卷第93-95頁）、受理案件證明單（見偵9950卷第99頁、第
    111-121頁，偵12184卷第19頁，偵30135卷第47頁，偵29961
    卷第33頁，偵28546卷第43頁）、現場勘查照片（見偵9950
    卷第101頁）、失車案件基本資料詳細畫面報表（見偵9950
    卷第103頁，偵12184卷第131頁）、車輛查詢清單報表（見
    偵9950卷第105頁）、車輛詳細資料報表（見偵9950卷第107
　　-109頁，偵25823卷第33頁，偵28546卷第39頁）、扣押物品
    清單（見偵9950卷第209頁、第321頁，偵25823卷第83頁，
    偵28546卷第93頁）、臺北市警察局大安分局110年5月11日
    北市警安分刑字第1103011732號函暨所附鑑定書等資料（見
    偵9950卷第307-313頁）及110年5月3日北市警安分刑字第11
　　03010927號函暨所附鑑定書等資料（見偵9950卷第289-295
    頁）、新北市政府警察局新店分局110年10月18日新北警店
    刑字第1104133458號函暨所附移送報告書（見偵9950卷第38
　　7-394頁）、被害人張容蓉提供之背包樣式照片（見偵12184
    卷第23頁）、新北市政府警察局鑑驗書（見偵22972卷第21-
    22頁）、內政部警政署刑事警察局鑑定書（見偵22972卷第2
　　3-24頁）、偵查報告及出入監紀錄報告（見偵22972卷第41-
    43頁）、證物清單（見偵22972卷第27頁）、刑事案件證物
    採驗紀錄表（見偵22972卷第39頁）、新店分局刑案現場勘
    查報告（見偵22972卷第29-33頁）、扣案之玩具鈔票1張及
    照片（見偵25823卷第41頁、第85頁，偵28546卷第27頁、第
    95頁）、告訴人林家芸、黃莨瑤、華鏡閔、李宜辰、曾桂蘭
　　、楊慧瑛等提供之訊息往來紀錄（見偵27839卷第81-92頁、
    第120-127頁，偵35354卷第55-61頁，偵29961卷第59-71頁
　　，偵27211卷第63-99頁、第183頁）、匯款紀錄（見偵27839
    卷第106頁，偵29961卷第57頁，偵27211卷第57頁）、存摺
    封面及明細影本（見偵27211卷第59-61頁、第173頁、第177
    頁）及翻拍照片（見偵35354卷第65頁）、匯款申請書回條
    影本、匯款申請書影本（見偵35354卷第51頁，偵27211卷第
    177頁、第201頁）、郵政跨行匯款申請書影本（見偵27839
    卷第107頁、第108頁、第136頁）及郵局帳戶交易明細、國
    泰帳戶之開戶資料及交易往來資料（見偵3289卷第43-61頁
　　，偵27211卷第207-209頁、第213頁、第219-220頁）、富邦
    帳戶之開戶資料、往來明細（見偵36238卷第63-81頁，偵17
　　03卷第25-39頁，偵27839卷第139-151頁，偵35354卷第43-4
　　7頁，偵29961卷第19-27頁，偵4834卷第15-29頁）及ATM歷
    史交易查詢單、案發現場照片（見偵30135卷第37頁）及告
    訴人蕭懷德提供之失竊包包照片（見偵30135卷第38頁）及
    元大銀行信用卡持卡人盜刷交易明細表（見偵30135卷第39
    頁）、臺北地檢署110年度偵緝字第2138號等之起訴書（見
    偵36238卷第169-181頁，偵3289卷第147-159頁）、告訴人
    李荃琪及被害人劉禹妡提供之訊息往來紀錄（見偵36238卷
    第99-132頁，偵1703卷第71-81頁）、交易匯款紀錄（見偵1
    703卷第69頁）、告訴人張麗珊提供之訊息翻拍照片、存款
    憑證（見偵3289卷第115頁、第121頁）、告訴人王咨勻提供
    之手機臉書翻拍照片(見偵4834卷第81頁)、訊息往來紀錄及
    線上匯款明細（見偵4834卷第61-79頁）、郵政跨行匯款申
    請書影本（見偵4834卷第85頁）等資料在卷可參，足證被告
    之任意性自白核與事實相符，堪以採信。綜上，本件事證明
    確，被告犯行堪以認定，應依法論科。
三、論罪科刑
(一)按行為後法律有變更者，適用行為時之法律，但行為後之法
    律有利於行為人者，適用最有利於行為人之法律，刑法第2
    條第1項定有明文。查被告事實欄一㈠、行為後，刑法第320
    條規定業於108年5月29日修正公佈，並自同年5月31日生效
    ，修正前刑法第320條係規定「（第1項）意圖為自己或第三
    人不法之所有，而竊取他人之動產者，為竊盜罪，處5年以
    下有期徒刑、拘役或500元以下罰金。（第2項）意圖為自己
    或第三人不法之利益，而竊佔他人之不動產者，依前項之規
    定處斷。（第3項）前二項之未遂犯罰之」；修正後則規定
    「（第1項）意圖為自己或第三人不法之所有，而竊取他人
    之動產者，為竊盜罪，處5年以下有期徒刑、拘役或50萬元
    以下罰金。（第2項）意圖為自己或第三人不法之利益，而
    竊佔他人之不動產者，依前項之規定處斷。（第3項）前二
    項之未遂犯罰之」。刑法第320條第1項修正前原規定法定刑
    得科銀元500元以下罰金，依刑法施行法第1條之1第1項、第
    2項前段規定，折合新臺幣為1萬5,000元，然修正後之罰金
    刑提高為新臺幣50萬元，較修正前之罰金刑為高，經比較新
    舊法適用結果，被告事實欄一㈠、犯行，其行為時之舊法顯
    然較為有利，是依刑法第2條第1項前段之規定，自應適用修
    正前刑法第320條之規定。
(二)核被告就事實欄一㈠、所為，均係犯修正前刑法第320條第1
    項之竊盜罪（共2罪）；就事實欄一㈡前段所為，係犯刑法第
    320條第3項、第1項之竊盜未遂罪(1罪)；就事實欄一㈡後段
    、㈢至所為，均係犯刑法第320條第1項之竊盜罪（共10罪）
    ；就事實欄一、所為，均係犯刑法第339條第1項之詐欺取
    財罪(共2罪)；就事實欄一所為，係犯刑法第30條第1項前
    段、第339條第1項之幫助犯詐欺取財罪及刑法第30條第1項
    前段、洗錢防制法第14條第1項之幫助一般洗錢罪(1罪)；就
    事實欄一所為，係犯刑法第339條第3項、第1項之詐欺取財
    未遂罪(1罪)；就事實欄一⒈所為，係犯刑法第321條第1項
    第1款之侵入住宅竊盜罪(1罪)；就事實欄一⒉所為，係犯刑
    法第216條、第210條、第220條第2項之行使偽造準私文書罪
    及刑法第339條第2項之詐欺得利罪(1罪)
　　。
(三)被告就事實欄一部分，被告以一提供帳戶之行為，同時提
    供國泰帳戶、富邦帳戶，幫助詐欺集團分別詐欺被害人林家
    芸、王菁菁、黃莨瑤、華鏡閔、李宜宸、曾桂蘭、楊慧瑛、
    劉禹妡、李荃琪、張麗珊、王咨勻等11人(下稱被害人等11
    人)財物並幫助詐欺集團洗錢，係以一行為而觸犯數罪名，
    且侵害數人財產法益，為想像競合犯，應依刑法第55條前段
    規定，從一重之幫助一般洗錢罪處斷。又被告就事實欄一
　　⒉部分，其偽造不實線上刷卡消費之網路電磁紀錄之準私文
　　書後加以行使，偽造準私文書之低度行為，應為行使偽造準
　　私文書之高度行為所吸收，不另論罪，又其於行使偽造準私
    文書時，亦係從事詐欺得利犯行之一部，具有犯罪時間上之
    重疊關係，而可評價為一行為觸犯數個相異之罪名，為想像
    競合犯，應從較重之行使偽造準私文書罪處斷。
(四)被告所犯上開修正前刑法竊盜罪（共2罪）、現行刑法竊盜
    未遂罪(1罪)、現行刑法竊盜罪（共10罪）、詐欺取財罪（
　　共2罪）、幫助一般洗錢罪（1罪）、詐欺取財未遂罪（1罪
　　）、加重竊盜罪（1罪）、行使偽造準私文書罪(1罪)共19罪
    間，犯意個別、行為互異，應予分論併罰。
(五)刑之加重減輕之說明
　⒈被告前①因竊盜案件，經本院以95年度易字第2555號判決無罪
    ，經上訴臺灣高等法院以96年度上易字第1491號撤銷原判決
    ，改判處有期徒刑6月減為有期徒刑3月確定；②因販賣毒品
    案件，經臺灣板橋地方法院（現改制為臺灣新北地方法院
　　，下稱新北地院）以96年度訴字第4283號判決判處有期徒刑
    3年8月（共3罪），應執行有期徒刑4年確定；③因施用毒品
    案件，經新北地院以96年度簡字第4492號判決判處有期徒刑
    3月，上訴後經同院以96年度簡上字第1008號判決駁回上訴
    而確定；上開①至③案件，經新北地院以98年度聲字第2340號
    裁定定應執行有期徒刑4年4月確定(應執行刑甲，執行期間
    ：101年6月7日至105年4月6日)；④因竊盜案件，經新北地院
    以97年度簡字第7550號判決判處有期徒刑5月確定；⑤因偽造
    文書案件，經本院以97年度訴字第913號判決判處有期徒刑4
    月確定；⑥因施用毒品案件，經本院以97年度簡字第3288號
    判決判處有期徒刑6月確定；⑦因竊盜案件，經本院以97年度
    易字第2947號判決判處有期徒刑7月確定；⑧因施用毒品案件
    ，經本院以98年度易字第239號判決判處有期徒刑6月確定；
    ⑨因竊盜案件，經本院以97年度易字第1884號判決判處有期
    徒刑8月、5月，應執行有期徒刑1年，經上訴臺灣高等法院
    駁回上訴確定；⑩因竊盜案件，經本院以98年度易字第1925
    號判決判處有期徒刑10月確定；上開④至⑩案件，經本院98年
    度聲字第3197號裁定定應執行有期徒刑3年7月確定(應執行
    刑乙，執行期間：97年11月7日至101年6月6日)；上開應執
    行刑乙、甲接續執行，於103年1月24日假釋出監(應執行刑
    乙已執畢，惟於本案不構成累犯)，後因於假釋期間再犯⑪案
    件，假釋經撤銷，而於106年5月17日入監執行殘刑1年10月2
    6日(執行期間：106年5月17日至108年4月11日)；⑪因施用毒
    品案件，經本院以105年度易字第216號判決判處有期徒刑8
    月，上訴經臺灣高等法院以105年度上易字第1407號判決撤
    銷改判有期徒刑6月確定；⑫因竊盜案件
　　，經本院以105年度審簡字第1463號判決判處有期徒刑3月，
    上訴後因撤回上訴而確定；⑬因施用毒品案件，經本院以105
    年度審易字第2353號判決判處有期徒刑10月，上訴後經臺灣
    高等法院以105年度上易字第2512號判決駁回上訴而確定；⑭
    因施用毒品案件，經本院以105年度審簡字第2269號判決判
    處有期徒刑6月，上訴後經本院以105年度審簡上字第277號
    判決駁回上訴而確定；上開⑪至⑭案件，經本院以106年度聲
    字第1593號裁定定應執行有期徒刑1年8月確定(應執行刑丙
    ，執行期間：108年4月12日至109年5月14日)；前開殘刑、
    應執行刑丙接續執行(後又執行拘役70日)，於109年4月2日
    因徒刑執行完畢出監等情，有臺灣高等法院被告前案紀錄表
    在卷可稽，其受有期徒刑執行完畢後，5年以內故意再犯本
    案事實欄一㈡至、至最重本刑有期徒刑以上之各罪，均為
    累犯(本案事實欄一㈠無法認定被告確切犯行時間，基於有利
    被告解釋原則，不認構成累犯，事實欄一犯罪時間為97年
    ，亦不構成累犯）。然本院參酌司法院釋字第775號解釋意
    旨，認被告構成累犯之前案均為竊盜案件、毒品案件，其於
    執行完畢後未久，即再犯本案事實欄一㈡至
　　、⒈之竊盜犯行，足認被告有立法意旨所指之特別惡性或刑
    罰感應力薄弱之情，就上開事實欄一㈡至、⒈所犯竊盜罪，
    均依刑法第47條第1項規定裁量加重其刑，至本案事實欄一
    至、⒉之犯行，為詐欺、洗錢、行使偽造文書案件，與構
    成累犯之前案犯罪原因、犯罪手法、罪質、不法內涵均不相
    同，故裁量不加重其刑。
  ⒉被告就本案事實欄一㈡前段及事實欄一犯行，均已著手於竊
    盜及詐欺行為之實施，惟未達財物得手之結果，為未遂犯
　　，爰均依刑法第25條第2項規定減輕其刑。
　⒊被告就本案事實欄一犯行，係基於幫助之犯意而為一般洗錢
    罪，應依刑法第30條第2項規定，按正犯之刑減輕之。又被
    告於審判中自白洗錢犯罪，依洗錢防制法第16條第2項規定
    亦應減輕其刑，並依刑法第70條遞減之。
  ⒋被告就本案事實欄一㈡前段犯行，同時有刑之加重減輕事由，
    爰依法先加後減之。　　
(六)臺灣臺北地方檢察署以110年偵字第36238號、111年度偵字
    第1703號、第3289號、第4834號移送併辦部分，核與本案具
    有裁判上同一案件關係，本院自得併案審理，一併敘明。
四、爰審酌被告本應循合法途徑賺取所需，竟為滿足己身慾望，
    任意竊取、詐欺他人財物並為盜刷信用卡行為，顯然欠缺尊
    重他人財產權觀念，足以生損害於本案告訴人及被害人，所
    為非是，並考量其犯後坦認犯行之態度、犯罪動機、手段、
    本案遭竊取、詐欺財物之數量及價值，被告迄今尚未賠償告
    訴人及被害人損失之情況，及其自述之智識程度、生活經濟
    狀況(見本院審訴卷第115頁)等一切情狀，分別量處如主文
    所示之刑，就其中所處拘役部分、得易科罰金之有期徒刑部
    分均定其應執行刑，並於定刑前後均諭知得易科罰金及其折
    算標算標準，另就其中所處罰金部分諭知得易服勞役及其折
    算標準。至被告事實欄一之宣告刑為不得易科罰金但得易
    服社會勞動，而事實欄一⒈之宣告刑為不得易科罰金、不得
    易服社會勞動，兩者有刑法第50條第1項第3款所定情形，爰
    不予合併定其應執行之刑，併此敘明。
五、沒收
(一)按「供犯罪所用、犯罪預備之物或犯罪所生之物，屬於犯罪
    行為人者，得沒收之。但有特別規定者，依其規定」，刑法
    第38條第2項定有明文。查事實欄一、扣案之玩具鈔票共2
    張，係被告所有且供其犯罪所用之物，爰依刑法第38條第2
    項前段宣告沒收。
(二)再按「犯罪所得，屬於犯罪行為人者，沒收之」、「前二項
    之沒收，於全部或一部不能沒收或不宜執行沒收時，追徵其
    價額」、「犯罪所得已實際合法發還被害人者，不予宣告沒
    收或追徵」、「宣告前二條之沒收或追徵，有過苛之虞、欠
    缺刑法上之重要性、犯罪所得價值低微，或為維持受宣告人
    生活條件之必要者，得不宣告或酌減之」，刑法第38條之1
    第1項前段、第3項、第5項、第38條之2第2項分別定有明文
　　。經查，被告所竊取及詐得如附表「犯罪行為所得財物」欄
    所示之物，均為被告本案犯罪所得，其中：
　1.被害人詹劭恩所有之車牌號碼000-000號車牌1面，告訴人蔡
    政翰所有之車牌號碼000-000號普通重型機車1輛，告訴人黃
    求平所有之車牌號碼000-000號普通重型機車1輛，告訴人徐
    淑卿所有之車牌號碼000-000號車牌1面，被害人張容蓉所有
    之背包2個及內容物(除悠遊卡1張、印章1個外)，告訴人謝
    俊吉所有之車牌號碼0000-00號自小客車1輛等物，業經扣案
    且發還告訴人蔡政翰、黃求平、徐淑卿及被害人張容蓉，或
    扣案將發還被害人詹劭恩，有告訴人蔡政翰調查筆錄、贓物
    認領保管單(見偵字第9950號卷第41-42頁、第89頁)、告訴
    人黃求平調查筆錄(見偵字第9950號卷第49-50頁)、告訴人
    徐淑卿調查筆錄、贓物認領保管單(見偵字第9950號卷第53-
    54頁、97頁)、被害人張容蓉調查筆錄、贓物認領保管單(見
    偵第12184號卷第33-34頁、第45頁)、扣押物品目錄表(見偵
    字第9950號卷第63頁)附卷可按，既已實際發還被害人，故
    就此部分犯罪所得不予宣告沒收。
　2.被告其餘竊得或詐得如附表「應沒收之物」欄所示之物(除
    附表編號6證件、編號10悠遊卡及印章、編號17證件、信用
    卡、加油卡及發票等物，無刑法上重要性而不予宣告沒收外
    【詳如下述】)，均為有價值之物，且被告未實際返還被害
    人、亦未賠償被害人，故均依刑法第38條之1第1項前段、第
    3項規定宣告沒收，並於全部或一部不能沒收或不宜執行沒
    收時，追徵其價額。
　3.被告如附表編號6身分證、駕照及軍人證，編號10悠遊卡及
    印章，編號17健保卡、駕照、信用卡、加油卡及公司發票等
    物，考量上開物品或為身分證件、或為塑膠貨幣、或為文書
　　，其等價值均非存在於物品之形體本身，倘告訴人申請註銷
    並補發新證件、新卡片，原證件、原卡片、公司發票即失去
    功用，是如對上開物品宣告沒收，實欠缺刑法上之重要性，
    爰依刑法第38條之2第2項規定，不予宣告沒收。
　4.被告事實欄一犯行固有將帳戶資料提供詐騙集團成員遂行
　　詐欺、洗錢犯行，惟卷內尚乏積極證據證明被告就此獲有報
　　酬或因此免除債務，尚無從認被告有何實際獲取之犯罪所得
　　，爰不予諭知沒收或追徵其價額。至洗錢防制法第18條第1
　　項固規定「犯第14條之罪，其所移轉、變更、掩飾、隱匿、
　　收受、取得、持有、使用之財物或財產上利益，沒收之；犯
　　第15條之罪，其所收受、持有、使用之財物或財產上利益，
　　亦同。」，惟被告非實際上提款之人，無掩飾隱匿詐欺贓款
　　之犯行，非洗錢防制法第14條第1項之正犯，自無上開條文
　　適用，一併敘明。
六、據上論斷，應依刑事訴訟法第273條之1第1項、第299條第1
    項前段，洗錢防制法第14條第1項、第16條第2項，(108年5
    月29日)修正前刑法第320條第1項、刑法第2條第1項、第11
    條、第320條第1項、第3項、第339條第1項、第2項、第3項
　　、第321條第1項第1款、第216條、第210條、第220條第2項
　　、第25條第2項、第30條第2項、第55條、第47條第1項、第4
    1條第1項、第8項、第42條第3項前段、第51條第5款、第6款
    、第38條第2項前段、第38條之1第1項前段、第3項，刑法施
    行法第1條之1第1項，判決如主文。
七、如不服本件判決，得自收受送達之翌日起20日內，向本院提
    起上訴。　
本案經檢察官游明慧提起公訴，檢察官游明慧移送併辦，檢察官
吳春麗到庭執行職務。　　　　
中　　華　　民　　國　　111 　年　　3 　　月　　 8　　日
　　　　　　　　　刑事第二十二庭法　官  廖棣儀　
上正本證明與原本無異。 
如不服本判決應於收受送達後20日內向本院提出上訴書狀，並應
敘述具體理由；其未敘述上訴理由者，應於上訴期間屆滿後20日
內向本院補提理由書（均須按他造當事人之人數附繕本）「切勿
逕送上級法院」。告訴人或被害人如對於本判決不服者，應具備
理由請求檢察官上訴，其上訴期間之計算係以檢察官收受判決正
本之日期為準。 因疫情而遲誤不變期間，得向法院聲請回復原
狀。
                                書記官  林志忠 
中　　華　　民　　國　　111 　年　　3 　　月　　 9　　日
附錄本案論罪科刑法條全文：
中華民國刑法第30條
幫助他人實行犯罪行為者，為幫助犯。雖他人不知幫助之情者，
亦同。
幫助犯之處罰，得按正犯之刑減輕之。
刑法第210條
偽造、變造私文書，足以生損害於公眾或他人者，處5年以下有
期徒刑。
刑法第216條
行使第210條至第215條之文書者，依偽造、變造文書或登載不實
事項或使登載不實事項之規定處斷。
刑法第220條
在紙上或物品上之文字、符號、圖畫、照像，依習慣或特約，足
以為表示其用意之證明者，關於本章及本章以外各罪，以文書論
。
錄音、錄影或電磁紀錄，藉機器或電腦之處理所顯示之聲音、影
像或符號，足以為表示其用意之證明者，亦同。
(修正前)刑法第320條
意圖為自己或第三人不法之所有，而竊取他人之動產者，為竊盜
罪，處5年以下有期徒刑、拘役或5百元以下罰金。
意圖為自己或第三人不法之利益，而竊佔他人之不動產者，依前
項之規定處斷。
前二項之未遂犯罰之。
刑法第320條
意圖為自己或第三人不法之所有，而竊取他人之動產者，為竊盜
罪，處5年以下有期徒刑、拘役或50萬元以下罰金。
意圖為自己或第三人不法之利益，而竊佔他人之不動產者，依前
項之規定處斷。
前二項之未遂犯罰之。
中華民國刑法第321條
犯前條第 1 項、第 2 項之罪而有下列情形之一者，處 6 月以
上 5 年以下有期徒刑，得併科 50 萬元以下罰金：
一、侵入住宅或有人居住之建築物、船艦或隱匿其內而犯之。
二、毀越門窗、牆垣或其他安全設備而犯之。
三、攜帶兇器而犯之。
四、結夥三人以上而犯之。
五、乘火災、水災或其他災害之際而犯之。
六、在車站、港埠、航空站或其他供水、陸、空公眾運輸之舟、
    車、航空機內而犯之。
前項之未遂犯罰之。
刑法第339條
意圖為自己或第三人不法之所有，以詐術使人將本人或第三人之
物交付者，處 5 年以下有期徒刑、拘役或科或併科 50 萬元以
下罰金。
以前項方法得財產上不法之利益或使第三人得之者，亦同。
前二項之未遂犯罰之。
洗錢防制法第14條
有第二條各款所列洗錢行為者，處 7 年以下有期徒刑，併科新
臺幣 5 百萬元以下罰金。
前項之未遂犯罰之。
前二項情形，不得科以超過其特定犯罪所定最重本刑之刑。
附表:
編號 告訴人/被害人 犯罪事實 犯罪行為 所得財物  應沒收之物   宣告刑 備註 1 詹劭恩 如事實欄一㈠所示 車牌號碼000-000號重型機車之車牌1面【已扣案，尚未發還】 無 鄭翔舶犯竊盜罪，處拘役貳拾伍日，如易科罰金，以新臺幣壹仟元折算壹日。 即起訴書犯罪事實欄一㈠ 2 顏伯翰 如事實欄一㈡前段所示 無 無 鄭翔舶犯竊盜未遂罪，累犯 ，處有期徒刑參月，如易科罰金，以新臺幣壹仟元折算壹日。 即起訴書犯罪事實欄一㈡前段  蔡政翰 如事實欄一㈡後段所示 車牌號碼000-000號重型機車1輛【已發還】及車牌1面 未扣案之723-NAA號車牌1面  鄭翔舶犯竊盜罪，累犯，處有期徒刑肆月 ，如易科罰金 ，以新臺幣壹仟元折算壹日 。 即起訴書犯罪事實欄一㈡後段 3 游政泓 如事實欄一㈢所示 安全帽1個 未扣案之安全帽1個 鄭翔舶犯竊盜罪，累犯，處拘役貳拾日，如易科罰金，以新臺幣壹仟元折算壹日。 即起訴書犯罪事實欄一㈢ 4 黃彥哲 如事實欄一㈣所示 藍芽耳機安全帽1個 未扣案之藍芽耳機安全帽之1個 鄭翔舶犯竊盜罪，累犯，處拘役貳拾日，如易科罰金，以新臺幣壹仟元折算壹日。 即起訴書犯罪事實欄一㈣ 5 田廣潤 如事實欄一㈤所示 安全帽1個 未扣案之安全帽1個 鄭翔舶犯竊盜罪，累犯，處拘役貳拾日，如易科罰金，以新臺幣壹仟元折算壹日。 即起訴書犯罪事實欄一㈤ 6 任永輝 如事實欄一㈥所示 安全帽1個、皮夾1個(內有1,000元紙鈔1張及100元零錢、國民身分證、軍人識別證、軍事駕照、軍人證及汽車駕照各1張) 未扣案之安全帽1個、皮夾1個及1,100元之現金 鄭翔舶犯竊盜罪，累犯，處拘役參拾日，如易科罰金，以新臺幣壹仟元折算壹日。 即起訴書犯罪事實欄一㈥ 7 黃求平 如事實欄一㈦所示 車牌號碼000-000號重型機車1輛【機車已發還、車牌1面未查獲】(車廂內有安全帽1頂、雨衣1件、雨傘1支、住處鑰匙1份、機車備份車鑰匙1份、口罩、手套及工具箱各1個） 未扣案之362-MUQ號車牌1面 、安全帽1頂 、雨衣1件、雨傘1支、住處鑰匙1份、機車備份車鑰匙1份、口罩 、1個、手套1個、工具箱1個 鄭翔舶犯竊盜罪，累犯，處有期徒刑肆月 ，如易科罰金 ，以新臺幣壹仟元折算壹日 。 即起訴書犯罪事實欄一㈦ 8 徐淑卿 如事實欄一㈧所示 車牌號碼000-000號重型機車之車牌1面【已發還】 無 鄭翔舶犯竊盜罪，累犯，處拘役參拾日，如易科罰金，以新臺幣壹仟元折算壹日。 即起訴書犯罪事實欄一㈧ 9 黃健人 如事實欄一㈨所示 車牌號碼000-000號重型機車之車牌1面 未扣案之596-DGA號車牌1面 鄭翔舶犯竊盜罪，累犯，處拘役參拾日，如易科罰金，以新臺幣壹仟元折算壹日。 即起訴書犯罪事實欄一㈨ 10 張容蓉 如事實欄一㈩所示 背包2個（其一為粉紅迷彩背包，內有雨傘1把、向日葵環保背袋1個、悠遊卡1張、鑰匙1串、印章1個 、數位學證1張 ；另一為灰色方形硬布側背包，內有虎牌保溫杯1個、隱形眼鏡1盒、運動衣褲1套、運動鞋1雙及毛巾1個）【除悠遊卡1張、印章1個外，均已發還】 無 鄭翔舶犯竊盜罪，累犯，處有期徒刑肆月 ，如易科罰金 ，以新臺幣壹仟元折算壹日 。 即起訴書犯罪事實欄一㈩ 11 朱孔智 如事實欄一所示 1萬元現金、行動電話1支(廠牌:小米)、統一超商之禮券600元、寶可夢接收器1個 未扣案之現金1萬元、行動電話1支(廠牌:小米)、統一超商之禮券600元、寶可夢接收器1個 鄭翔舶犯竊盜罪，累犯，處有期徒刑肆月 ，如易科罰金 ，以新臺幣壹仟元折算壹日 。 即起訴書犯罪事實欄一 12 謝俊吉 如事實欄一所示 車牌號碼0000-00號自小客車1輛【已發還】 無 鄭翔舶犯竊盜罪，處有期徒刑參月，如易科罰金，以新臺幣壹仟元折算壹日。 即起訴書犯罪事實欄一 13 康寧寧 如事實欄一所示 50元之檳榔、150元之香菸及現金800元 未扣案之50元之檳榔、150元之香菸及現金800元。 鄭翔舶犯詐欺取財罪，處拘役貳拾日，如易科罰金，以新臺幣壹仟元折算壹日。 即起訴書犯罪事實欄一 14 林家芸 如事實欄一1.所示 無  無  鄭翔舶幫助犯洗錢防制法第十四條第一項之一般洗錢罪 ，處有期徒刑伍月，併科罰金新臺幣參萬 元，罰金如易服勞役，以新臺幣壹仟元折算壹日。 即起訴書犯罪事實欄一1.  王菁菁 如事實欄一2.所示    即起訴書犯罪事實欄一2.  黃莨瑤 如事實欄一3.所示    即起訴書犯罪事實欄一3.  華鏡閔 如事實欄一4.所示    即起訴書犯罪事實欄一4.  李宜宸 如事實欄一5.所示    即起訴書犯罪事實欄一5.  曾桂蘭 如事實欄一6.所示    即起訴書犯罪事實欄一6.  楊慧瑛 如事實欄一7.所示    即起訴書犯罪事實欄一7.  劉禹妡 如事實欄一8.所示    即110偵36238號、111偵1703號併辦意旨書  李荃琪 如事實欄一9.所示    即110偵36238號、111偵1703號併辦意旨書  張麗珊 如事實欄一10.所示    即111偵3289號併辦意旨書  王咨勻 如事實欄一11.所示    即111偵4834號併辦意旨書 15 曾曼雯 如事實欄一所示 100元之檳榔及現金900元 未扣案之100元之檳榔、現金900元 鄭翔舶犯詐欺取財罪，處拘役貳拾日，如易科罰金，以新臺幣壹仟元折算壹日。 即起訴書犯罪事實欄一 16 張蓓雯 如事實欄一所示 無 無 鄭翔舶犯詐欺取財未遂罪，處拘役拾伍日 ，如易科罰金 ，以新臺幣壹仟元折算壹日 。 即起訴書犯罪事實欄一 17 蕭懷德 如事實欄一1.所示 黑色包包1個（ 其內含有黑色皮夾1個、公司及住處鑰匙各1串、手錶1只【 廠牌為SEIKO之銀色機械錶】 ，皮夾內有健保卡1張、台新商業銀行信用卡1張、中華郵政股份有限公司信用卡1張、玉山商業銀行信用卡1張、元大商業銀行【 下稱元大銀行 】卡號0000000 000000000號信用卡1張、普通重型機車及自用小客車之駕照各1張、中油加油卡1張及現金5,000元、公司之發票)  未扣案之黑色包包1個、黑色皮夾1個、公司及住處之鑰匙各1串、手錶1只【廠牌為SEIKO之銀色機械錶】 、現金5,000元 鄭翔舶犯侵入住宅竊盜罪，累犯，處有期徒刑捌月。 即起訴書犯罪事實欄一1.  蕭懷德、元大銀行 如事實欄一2.所示 相當於1,000元之利益 相當於1,000元之利益 鄭翔舶犯行使偽造準私文書罪，處有期徒參月，如易科罰金，以新臺幣壹仟元折算壹日。 即起訴書犯罪事實欄一2.